臺灣臺南地方法院刑事判決
111年度交簡上字第238號
上  訴  人  臺灣臺南地方檢察署檢察官
被      告  林郁翔


上列上訴人因被告過失傷害案件，不服本院111年度交簡字第231
2號中華民國111年6月30日第一審刑事簡易判決（起訴案號：110
年度調偵字第2537號），提起上訴，本院管轄之第二審合議庭判
決如下：
    主  文
上訴駁回。
    事實及理由
一、本判決所引用被告以外之人於審判外之陳述，檢察官及被告
    於本院準備程序時，均已明示同意有證據能力（見交簡上卷
    第40頁），經本院審酌該等證據作成時之情況，並無違法取
    證或其他瑕疵，與本案待證事實均具有關聯性，證明力非明
    顯過低，認為以之作為證據應屬適當，依刑事訴訟法第159
    條之5第1項規定，均有證據能力。另本判決所引用之非供述
    證據，與本案待證事實均具有證據關聯性，且無證據證明係
    公務員違背法定程序所取得，依刑事訴訟法第158條之4規定
    之反面解釋，亦均有證據能力，合先敘明。
二、本案經本院審理結果，認第一審判決對被告林郁翔論以刑法
    第284條前段之過失傷害罪，量處拘役30日，並諭知如易科
    罰金，以新臺幣（下同）1,000元折算1日之折算標準，其認
    事用法及量刑均無不當，應予維持，均引用第一審判決書記
    載之事實、證據及理由（如附件）。
三、上訴人即檢察官上訴意旨略以：被告迄今均未向告訴人表示
    歉意，且調解時亦未到場，原審僅因被告無刑案紀錄而判處
    拘役30日，顯然過輕，有違罪刑相當原則，尚非允當，請求
    法院撤銷原判決，另為妥適之判決等語。
四、上訴人執前開上訴理由請求撤銷原判決固非無見，惟查：
　㈠按量刑輕重，係屬事實審法院得依職權自由裁量之事項，苟
    已斟酌刑法第57條各款所列情狀而未逾越法定刑度，不得遽
    指為違法（最高法院72年台上字第6696號判例要旨參照）。
    又在同一犯罪事實與情節，如別無其他加重或減輕之原因，
    下級審量定之刑，亦無過重或失輕之不當情形，則上級審法
    院對下級審法院之職權行使，原則上應予尊重（最高法院85
    年度台上字第2446號判決要旨參照）。　
　㈡被告於原審時即已表明認罪，且有意願與告訴人調解，故由
    原審法官安排雙方於本院進行調解，告訴人請求被告賠償25
    萬元，被告表示保險公司願意賠償4萬元，而自己願意賠償5
    萬元，共計9萬元，調解委員認雙方差距過大，且無法達成
    共識，故該次調解不成立，有原審刑事庭調解案件進行單在
    卷可稽；又本件上訴後，告訴人另就本件所生損害賠償向本
    院柳營簡易庭提起民事訴訟部份，由本院簡易庭安排雙方調
    解，然亦因雙方就賠償條件差距過大，無法達成共識，調解
    不成立，有本院公務電話紀錄在卷足參。是本件歷經2次調
    解，皆因被告與告訴人雙方賠償條件差距過大，無法達成共
    識而調解不成立甚明。
　㈢被告亦於本院上訴審準備程序中坦承犯行，且對原審之認事
    用法均無爭執，有本院上訴審準備程序筆錄足佐，足見被告
    對本件過失傷害犯行自始至終均坦承不諱，亦有賠償告訴人
    之意願，實難認被告有犯後態度不佳，無賠償彌補告訴人之
    意願及歉意等情況存在。
　㈣又原審依據卷證資料，認定被告過失傷害犯行事證明確，被
    告所為係犯刑法第284條前段之過失傷害罪，並審酌被告變
    換車道未注意保持安全距離為本件肇事原因、告訴人所受傷
    勢情況、犯後坦認己過、有與告訴人調解意願，因雙方就賠
    償金額認知差距甚大而無法達成和解，且兼衡被告過失程度
    、無前科、素行良好暨自陳之智識程度、家庭經濟狀況等一
    切情狀，量處被告拘役30日，並諭知以1,000元折算1日之易
    科罰金折算標準。原審判決於量刑時，已斟酌過被告為肇事
    主因、過失程度、告訴人所受傷害、犯後態度、被告教育程
    度及家庭經濟等一切情狀，且亦於判決理由中指明無法達成
    調解之原因，說明其認定事實、適用法律及量處刑度之理由
    綦詳，經核並無何違法或不當之處，揆櫫前開最高法院判例
    、判決意旨，原審認事用法及量刑既均屬妥適，即應予維持
    。從而，上訴人執此謂原審量刑過輕，難認有理由，應予駁
    回。
據上論斷，應依刑事訴訟法第455條之1第1項、第3項、第364條
、第368條第1項、第373條，判決如主文。
本案經檢察官施胤弘提起公訴，檢察官盧駿道提起上訴，檢察官
蔡宜玲到庭執行職務。
中　　華　　民　　國　　111 　年　　12　　月　　15　　日
                刑事第五庭  審判長法  官 陳振謙
　　　　　　　　　　　　　　　　　法  官 鄭銘仁
　　　　　　　　　　　　　　　　　法  官 茆怡文
以上正本證明與原本無異。
不得上訴。
　　　　　　　　　　　　　　　　　書記官 謝盈敏　　　　
中　　華　　民　　國　　111 　年　　12　　月　　15　　日
附件：
臺灣臺南地方法院刑事簡易判決
111年度交簡字第2312號
公　訴　人　臺灣臺南地方檢察署檢察官
被　　　告　林郁翔　男　(民國00年0月00日生)
　　　　　　　　　　身分證統一編號：Z000000000號
　　　　　　　　　　住屏東縣○○鄉○○路00巷00號
上列被告因過失傷害案件，經檢察官提起公訴(110年度調偵字第
2537號)，被告自白犯罪，本院裁定逕以簡易判決處刑如下：
    主  文
林郁翔犯過失傷害罪，處拘役叁拾日，如易科罰金，以新臺幣壹
仟元折算壹日。   
    事實及理由
一、本件犯罪事實及證據，除於證據部分補充「被告林郁翔於本
    院審理時自白」外，餘均引用附件檢察官起訴書之記載。
二、核被告林郁翔所為，係犯刑法第284條前段之過失傷害罪。
    爰審酌被告變換車道未注意保持安全距離肇致本件事故，致
    告訴人受有下背部擦挫傷之傷害，犯後坦認己過，有與告訴
    人調解意願，因雙方就賠償金額認知差距甚大而無法達成和
    解，兼衡被告於本案過失之程度、無前科，素行良好，暨自
    陳之智識程度、家庭經濟情況（見本院交易卷第59、60頁被
    告本院審理筆錄）等一切情狀，量處如主文所示之刑，並諭
    知易科罰金之折算標準。
三、依刑事訴訟法第449條第2項、第454條第2項，刑法第284條
    前段、第41條第1項前段，刑法施行法第1條之1第1項，逕以
    簡易判決處刑如主文。
四、如不服本判決，得自簡易判決送達之日起20日內，向本院提
    起上訴。
中　　華　　民　　國　　111 　年　　6 　　月　　30　　日
　　　　　　　　　刑事第九庭    法　官　莊玉熙
以上正本證明與原本無異。
            　　　 　　　　　　 書記官  陳昱潔
中　　華　　民　　國　　111 　年　　7 　　月　　1 　　日
附錄本案論罪科刑法條：
中華民國刑法第284條
因過失傷害人者，處1年以下有期徒刑、拘役或10萬元以下罰金
；致重傷者，處3年以下有期徒刑、拘役或30萬元以下罰金。

附件：
         臺灣臺南地方檢察署檢察官起訴書
                                   110年度調偵字第2537號
　　被　　　告　林郁翔　男　34歲（民國00年0月00日生）
　　　　　　　　　　　　住屏東縣○○鄉0鄰○○路00巷00號
　　　　　　　　　　　　國民身分證統一編號：Z000000000號

上列被告因過失傷害案件，業經偵查終結，認應提起公訴，茲將
犯罪事實及證據並所犯法條分敘如下：
　　　　犯罪事實
一、林郁翔於民國110年1月25日16時18分許，駕駛車牌號碼000-
    0000號營業曳引車，沿臺南市學甲區中華路內線車道由南向
    北行駛，行經該路與中山路之交岔路口前時，原應注意變換
    車道應注意安全距離，且依當時情形應無不能注意之情事，
    卻疏未注意，適有任懿川駕駛車牌號碼00-0000號自用小客
    車，沿中華路外線車道由南向北行駛，林郁翔因有上述疏失
    ，於變換車道至外線車道時，撞擊任懿川所駕駛之自用小客
    車左後方，致任懿川受有下背部擦挫傷之傷害。
二、案經任懿川訴請臺南市政府警察局學甲分局移送偵辦。
　　　　證據並所犯法條
一、證據清單及待證事實：
編號 證　據　清　單　　 待　證　事　實　　　 一 被告林郁翔於警詢及偵查中之供述　　　　　　　 坦承全部犯罪事實。　　　　　　 二 告訴人任懿川於警詢及偵查中之指述　　　 全部犯罪事實。 三 道路交通事故現場圖、道路交通事故調查表㈠、㈡、現場及車損照片　　 本案車禍發生經過情形。 四 臺南市車輛行車事故鑑定會南鑑0000000案鑑定意見書1份 1.林郁翔駕駛營業曳引車，變換車道未注意安全距離，為肇事原因。 2.任懿川無肇事因素。 五 臺中榮民總醫院嘉義分院診斷證明書、臺中榮民總醫院嘉義分院函文及所附任懿川病歷資料 告訴人受有上開傷害之事實。　　　　　　　　　　　 
二、核被告林郁翔所為，係犯刑法第284條前段之過失傷害罪嫌
    。
三、依刑事訴訟法第251條第1項提起公訴。
　　此　致
臺灣臺南地方法院
中　　華　　民　　國　 111　　年　　3 　　月　　11　　日
　　　　　　　　　　　　　　　檢察官　施　胤　弘
本件證明與原本無異
中　　華　　民　　國　 111　　年　　3 　　月　　21　　日
　　　　　　　　　　　　　　　書記官　潘　建　銘